臺灣桃園地方法院小額民事判決   
111年度桃小字第783號
原      告  馨琳揚企管顧問有限公司

法定代理人  唐明良
訴訟代理人  詹凱伶
被      告  班遇聖
上列當事人間給付電信費事件，本院於民國111年5月27日言詞辯
論終結，判決如下：
    主  文
被告應給付原告新臺幣壹萬肆仟陸佰柒拾捌元，及自民國一百一
十一年一月七日起至清償日止，按年息百分之五計算之利息。
訴訟費用新臺幣壹仟元由被告負擔。
本判決得假執行。
    事實及理由
一、按小額訴訟之訴狀送達後，原告不得將原訴變更或追加他訴
    ，但擴張或減縮應受判決事項之聲明者，不在此限，民事訴
    訟法第436條之23、第436條第2項、第255條第1項但書第3 
    款定有明文。原告起訴時請求：被告應給付原告新臺幣（下
    同）20,286元，及如民事支付命令聲請狀附表所示利息，嗣
    於本院審理中變更聲明為：被告應給付原告14,678元，及自
    支付命令送達翌日起至清償日止，按年息5%計算之利息，核
    係減縮應受判決事項之聲明，應予准許。
二、原告主張：被告前於民國102年1月6日向訴外人亞太電信股
    份有限公司（下稱亞太電信）申辦0000000000行動電話門號
    ，合約期間為30個月，並約定如提前終止服務契約，應依契
    約所載公式計算應賠償之專案補償款（下稱系爭補償款）。
    詎被告未依約給付電信費，遭亞太電信於102年12月5日提前
    終止服務契約，因而產生系爭補償款14,678元，嗣亞太電信
    將此債權讓與伊，爰依電信服務契約及債權讓與之法律關係
    提起本訴。訴之聲明：如前揭變更後之聲明所示。
三、被告則以：原告之請求權已逾民法第126條所定5年短期時效
    期間，伊為時效抗辯並拒絕給付等語，資為抗辯。
四、原告主張前開事實，業據提出行動電話服務申請書、身分證
    、駕照影本、繳款單、債權讓與證明、債權讓與通知函、掛
    號郵件收件回執為證，且為被告所不爭執，堪信屬實。被告
    固為時效抗辯，但查：
  ㈠按當事人得約定債務人於債務不履行時，應支付違約金。違
    約金，除當事人另有訂定外，視為因不履行而生損害之賠償
    總額。其約定如債務人不於適當時期或不依適當方法履行債
    務時，即須支付違約金者，債權人除得請求履行債務外，違
    約金視為因不於適當時期或不依適當方法履行債務所生損害
    之賠償總額，民法第250條定有明文。次按請求權，因15年
    間不行使而消滅。但法律所定期間較短者，依其規定；左列
    各款請求權，因2年間不行使而消滅：八、商人、製造人、
    手工業人所供給之商品及產物之代價，民法第125條、第127
    條第8款亦有明定。又違約金債權，於因可歸責於債務人事
    由而債務不履行時，即發生而獨立存在，非民法第146條所
    稱之從權利，其請求權與原本請求權各自獨立，應適用民法
    第125條所定15年之消滅時效(最高法院107年度台上字第6號
    判決意旨參照)；且非屬定期給付性質之違約金債務，與民
    法第126條所規定之性質不同，其時效為15年而非5年。
  ㈡系爭補償款係因被告未依約繳納電信費，於合約期滿前即遭
    亞太電信終止契約，亞太電信依行動電話服務申請書所載：
    「合約期間30個月」「專案補償款23000元」「8.本專案合
    約期間內，立同意書人不得退租（一退一租），轉換至預付
    卡會被銷號，否則需賠償亞太電信專案補償款，補償款之計
    算採以日遞減原則計算……補償款公式：專案補償款-〈（專案
    補償款/方案日數）*已使用日數〉」等約定，而對被告有系
    爭補償款之請求權。經核上述約定文字雖未明確指明系爭補
    償款之性質，惟已載明如有退租等情形，須「賠償」亞太電
    信專案補償款，依據文義及契約整體綜合觀之，所謂專案補
    償款應是亞太電信為促使申請人選擇綁定一定期間之使用合
    約，先於申請人訂約時提供月租費或購買專案手機優惠，為
    限制、避免用戶獲取優惠後再於短時間內隨意終止契約，故
    事先約定專案補償款作為用戶對亞太電信所負契約上之債務
    不履行之損害賠償總額，屬於損害賠償額預定性質之違約金
    ，並非商品或商品之代價，被告亦自承其未因申辦本件門號
    而獲取手機（見言詞辯論筆錄），依上述說明，系爭補償款
    應適用民法第125條所定之15年消滅時效，被告為時效抗辯
    並拒絕給付，並無理由。是原告依電信服務契約及債權讓與
    之法律關係，請求被告給付系爭補償款14,678元，於法有據
    。
五、再按給付無確定期限者，債務人於債權人得請求給付時，經
    其催告而未為給付，自受催告時起，負遲延責任。其經債權
    人起訴而送達訴狀，或依督促程序送達支付命令，或為其他
    相類之行為者，與催告有同一之效力；又遲延之債務，以支
    付金錢為標的者，債權人得請求依法定利率計算之遲延利息
    ；而應付利息之債務，其利率未經約定，亦無法律可據者，
    週年利率為5%，民法第229條第2項、第233條第1項前段及第
    203條分別定有明文。本件原告對被告之違約金債權，係以
    支付金錢為標的，無確定期限，又未約定利息，則被告應自
    受催告時起，負遲延責任。是原告就上述得請求之金額，併
    請求自支付命令送達翌日即111年1月7日起至清償日止，按
    年息5%計算之利息，同為有據。
六、綜上所述，原告依電信服務契約及債權讓與之法律關係，請
    求被告應給付原告14,678元，及自111年1月7日起至清償日
    止，按年息5%計算之利息，為有理由，應予准許。又本件係
    適用小額訴訟程序所為被告敗訴之判決，依民事訴訟法第43
    6條之20規定，應依職權宣告假執行。
七、訴訟費用負擔之依據：民事訴訟法第78條，並依同法第436
    條之19第1項，確定訴訟費用額為1,000元。 　　
中　　華　　民　　國　　111 　年　　6 　　月　　13　　日
                      桃園簡易庭  法  官  魏于傑
以上為正本係照原本作成。
如不服本判決，應於送達後20日內，向本院提出上訴狀並表明上
訴理由，如於本判決宣示後送達前提起上訴者，應於判決送達後
20日內補提上訴理由書（須附繕本）。
如委任律師提起上訴者，應一併繳納上訴審裁判費。   
中　　華　　民　　國　  111   年　  6 　　月　　13  　日
                              書記官  黃文琪
附錄：
一、民事訴訟法第436條之24第2項
    對於前項第一審裁判之上訴或抗告，非以其違背法令為理  
    由，不得為之。
二、民事訴訟法第436條之25
    上訴狀內應記載上訴理由，表明下列各款事項︰
      原判決所違背之法令及其具體內容。
      依訴訟資料可認為原判決有違背法令之具體事實。
三、民事訴訟法第471條第1項（依同法第436條之32第2項規定於
    小額事件之上訴程序準用之）
    上訴狀內未表明上訴理由者，上訴人應於提起上訴後二十日
    內，提出理由書於原第二審法院；未提出者，毋庸命其補  
    正，由原第二審法院以裁定駁回之。